【裁判字號】    97,竹簡,176
【裁判日期】    970716
【裁判案由】    清償借款
【裁判全文】
臺灣新竹地方法院民事簡易判決         97年度竹簡字第176號
原      告  華南商業銀行股份有限公司
法定代理人  甲○○
訴訟代理人  乙○○
                        7樓
            丙○○
被      告  丁○○
上列當事人間清償借款事件，經臺灣臺北地方法院臺北簡易庭移
送前來，本院於民國97年7月2日辯論終結，判決如下：
    主  文
被告應給付原告新臺幣壹拾捌萬肆仟玖佰柒拾柒元，及自民國九
十六年十月二十日起至清償日止，按年息百分之二十計算之利息
。
訴訟費用由被告負擔。
本判決得假執行。
    事實及理由
一、原告起訴主張：被告於民國93年9月24日與原告簽立小額循
    環信用貸款契約書，約定以原告所發行之現金卡為工具且開
    設相對帳戶循環使用，上開契約有效期限自契約生效日起為
    期一年，期限屆滿30日前，如立約人不為反對續約之意思表
    示，並經原告審核同意者，得以同一內容繼續延長一年，其
    後每年屆期時亦同。另依契約第1條約定，本契約授信額度
    最高以新臺幣（下同）500,000元為限，惟原告得保留實際
    動用額度之審核權，原告核准初期授信額度為190,000元，
    立約人得於初期授信額度或其後經原告銀行隨時調整之授信
    額度內循環動用。每動用一筆借款，需繳納費用100元。還
    款方式依契約書第10條約定，自首次動用日之翌日起算，第
    35日為還款日，嗣後並以每35日為一還款週期，還款週期中
    ，於授信額度內再動用時，以再動用前應還款之日為還款日
    ，而每期最低還款金額則依契約書第10條之約定。貸款利率
    固定按年利率百分之18.25計算，按日計息，倘任何一宗債
    務不依約清償本金時，即喪失期限利益，應將所欠消費借貸
    款全數一次清償，並於延滯期間改按年利率百分之20計算延
    滯利息。詎被告自96年10月19日起即未依約繳納本息，迄今
    尚欠本金184,977元，及自96年10月20日起至清償日止，依
    上開本金，按年利率百分之20計算之遲延利息。又依契約書
    第14條及第15條約定，被告未依約繳納本息，業已喪失期限
    之利益，應將所欠帳款一次清償，惟屢經催討，被告仍置之
    不理，為此爰依兩造間信用貸款契約及消費借貸之法律關係
    提起本件訴訟，請求被告給付如主文第一項所示之金額及利
    息等語。
二、被告則對原告之主張沒意見，惟辯稱其已於97年5月19日申
    請債務清理更生。
三、本院之判斷：
(一)、原告主張前揭之事實，業據其提出與所述相符之小額循環信
    用貸款契約書、貸還款交易明細表各乙份為證，復為被告所
    不爭執，堪認原告之主張為真。又被告雖辯稱其已向法院聲
    請更生程序，惟依消費者債務清理條例第48條第2項之反面
    解釋，尚未經本院裁定准予開始更生程序前，並無限制債權
    人不得開始或繼續訴訟，而查司法院網站消債事件公告系統
    ，並未載有法院核准被告行更生程序之裁定，故被告如僅聲
    請更生程序，原告自仍得向被告提起本件訴訟，被告前揭所
    辯，尚不足採。
(二)、從而，原告依消費借貸及兩造間信用貸款契約之法律關係，
    訴請被告給付如主文第一項所示之金額及利息，即無不合，
    應予准許。
四、本件係依民事訴訟法第427條第1項適用簡易訴訟程序所為被
    告敗訴之判決，應依職權宣告假執行。
五、訴訟費用負擔之依據：民事訴訟法第78條。
中    華    民    國    97    年    7    月    16    日
                  新竹簡易庭    法  官  黃珮禎
以上正本係照原本做成。
如對本判決上訴，須於判決送達後20日內向本院提出上訴狀。
                                書記官  江靜玲
中    華    民    國    97    年    7    月    16    日


司法院資訊處製作；財團法人民間司法改革基金會備份。
